【裁判字號】    97,簡上,54
【裁判日期】    970430
【裁判案由】    公共危險
【裁判全文】
臺灣新竹地方法院刑事判決              97年度簡上字第54號
上  訴  人
即  被  告  甲○○
上列上訴人因公共危險案件，不服本院竹北簡易庭97年度竹北交
簡字第53號，中華民國97年2月1日所為之第一審簡易判決（原聲
請簡易判決處刑案號：97年度偵字第0487號）提起上訴，本院管
轄第二審之合議庭判決如下：
    主  文
上訴駁回。
甲○○緩刑貳年。
    事  實
一、甲○○明知酒後駕車將導致其注意能力減低、反應能力變慢
    ，在此時仍駕車行駛於道路上，隨時將有致他人於死、傷之
    危險，竟於民國九十七年一月九日下午三時下班後，在位於
    新竹縣湖口鄉某快炒店內與同事飲用五瓶啤酒後，已達不能
    安全駕駛動力交通工具之狀況下，猶於同日下午五時二十分
    許（聲請簡易判決處刑書誤載為同日下午五時），駕駛車號
    ＥＹ─０九六九號自用小客車行駛於道路，欲返回其位於同
    縣竹北市之住處，惟其駕車行經新竹縣竹北市○○街三二巷
    巷口處時，因酒後注意力不集中而自左後方追撞同向在前、
    由乙○○所騎乘之三輪腳踏車左後車輪，致乙○○因此倒地
    頭部受到擦傷之傷害（過失傷害部分未據告訴）；詎甲○○
    於肇事後，竟未報警處理亦未於留在現場救治傷患，反而因
    一時害怕而驅車逃離現場，嗣為警依據路人提供之車號，於
    當日下午六時五十分許，在新竹縣竹北市○○○路四九七巷
    巷口處，查獲將上開自小客車停放該處、在駕駛座上昏睡之
    甲○○，並於同日晚上七時三十五分時以酒精測定器測試甲
    ○○呼氣所含之酒精濃度，竟仍高達每公升０．七六毫克（
    酒後駕車部分經原審以九十七年度竹北交簡字第五三號簡易
    判決判處罰金新臺幣五萬一千元，因未據上訴，已經判決確
    定）。
二、案經新竹縣警察局竹北分局報告臺灣新竹地方法院檢察署檢
    察官偵查聲請簡易判決處刑。
    理  由
一、認定事實所憑之證據及認定之理由：
（一）被告甲○○於偵查中及本院審理時之自白，證明：被告確
      實於酒後駕車行經該地，在不慎追撞被害人乙○○所騎乘
      之三輪車後，未停車察看或報警處理即逕自駕車離開現場
      之事實。
（二）被害人乙○○於偵查中之指述，證明：被告甲○○駕車肇
      事導致被害人受傷後，卻未留在現場察看救治，反而逃離
      現場之事實。
（三）道路交通事故調查表（一）、（二）及道路交通事故現場
      圖各一份、交通事故現場與查獲被告時之現場照片共十五
      張，證明：被告所駕駛之上開自小客車右前方保險桿之擦
      撞痕跡與被害人所駕駛之三輪車左後方受損情形、被害人
      倒地現場所留存之跡證，經核對後均相吻合，而警員循線
      查獲被告時被告人並不在車禍現場且呈酩酊大醉之情形。
（四）被告與被害人分別經酒精測試後，被告之呼氣酒精濃度呈
      每公升０．七六毫克之測定數據紙二紙、刑法第一八五條
      之三案件測試觀察紀錄表與汽機車駕駛人酒後生理協調平
      衡檢測紀錄表各一張，證明：被告於駕車發生車禍時確實
      曾飲用酒類之事實。
（五）被告與被害人事後所簽立之和解書、被害人出具之意見書
      各一份，證明：被告於事後已與被害人達成和解，被害人
      亦願意原諒被告之情形。
二、論罪與科刑之審酌：
（一）核被告甲○○就此部分所為，係犯刑法第一百八十五條之
      四之肇事逃逸罪。原審認被告之上開犯行事證明確，適用
      刑法第一百八十五條之四、第四十一條第一項前段、施行
      法第一條之一之規定，判處被告法定最輕刑之有期徒刑六
      月，並諭知易科罰金之折算標準，認事用法均無違誤，量
      刑亦尚妥適，被告上訴意旨認量刑過重等語，核無理由，
      應予駁回。
（二）末查，被告前未曾受有期徒刑以上刑之宣告，有臺灣新竹
      地方法院檢察署刑案資料查註紀錄表及臺灣高等法院被告
      全國前案紀錄表各一份在卷足參，而被告於事發後之同年
      月十五日即與被害人達成和解，有和解書一份附於本院卷
      第九頁可憑，本件審理時被害人雖另因自己不慎摔落水溝
      受傷住院而無法到庭，惟有出具說明書一份表示被告於車
      禍後一星期內即與其和解，且事發至今時常探望、關心被
      害人，希望能給被告一次改過自新的機會（詳見本院卷第
      二九、三十頁），經考量被告有正常工作，亦無前科紀錄
      ，被告經此次偵、審過程之教訓，當知警惕，認其應無再
      犯之虞，本院認對其所宣告之刑以暫不執行為適當，爰併
      予諭知緩刑二年，以勵自新。
三、據上論斷，應依刑事訴訟法第四百五十五條之一第一項、第
    三項、第三百六十八條，刑法第七十四條第一項第一款，判
    決如主文。
本案經檢察官侯少卿到庭執行職務。
中    華    民    國    97    年    4     月    30    日
              刑事第六庭  審判長法  官  遲中慧
                                法  官  魏瑞紅
                                法  官  黃美盈
以上正本證明與原本無異。
不得上訴。
中    華    民    國    97    年    4     月    30    日
                                書記官  柯雅菱
附錄本案論罪科刑法條全文：
中華民國刑法第185條之4（肇事遺棄罪）
駕駛動力交通工具肇事，致人死傷而逃逸者，處六月以上五年以
下有期徒刑。


司法院資訊處製作；財團法人民間司法改革基金會備份。
